臺灣高雄地方法院刑事判決　　　　　　　96年度訴字第2069號
公　訴　人　臺灣高雄地方法院檢察署檢察官
被　　　告　丙○○
　　　　　　　　　　（另案在臺灣高雄監獄執行中）
上列被告因違反毒品危害防制條例等案件，經檢察官提起公訴（
96年度毒偵字第3603號），本院改依簡式審判程序審理，判決如
下：
    主  文
丙○○施用第一級毒品，累犯，處有期徒刑捌月；又踰越安全設
備竊盜，累犯，處有期徒刑捌月；又踰越安全設備竊盜，累犯，
處有期徒刑捌月。應執行有期徒刑壹年捌月。
    事  實
一、丙○○前於民國82年間，因肅清煙毒條例案件，經臺灣高等
    法院高雄分院以82年度上訴字第4004號判處有期徒刑3 年2
    月確定；又於83年間，因肅清煙毒條例案件，經本院以84年
    度訴緝字第105 號判處有期徒刑3 年5 月確定，上開2 案接
    續執行，而於86年11月8 日縮短刑期假釋出監。嗣經撤銷假
    釋，入監執行殘刑3 年7 月14日，而於93年1 月14日縮刑期
    買，翌日因縮短刑期執畢出監。又於88年間，因施用毒品案
    件，經依本院88年度毒聲字第6400號裁定送觀察、勒戒，因
    有繼續施用毒品之傾向，再依本院89年度毒聲字第2459號裁
    定令入戒治處所施以強制戒治，後依本院89年度毒聲字第63
    91號裁定停止戒治，而於89年8 月29日出監，90年3 月23日
    執行完畢未經撤銷，視為執行完畢，又於上開強制戒治執行
    完畢釋放後5 年內，再因施用毒品案件，經本院以95年度訴
    字第2441號判處有期徒刑10月確定，詎猶不知悔改，而為下
    列犯行：
（一）基於施用第一級毒品海洛因之犯意，於96年2 月2 日晚間
      10時許，在其位於高雄市苓雅區○○○路154 號10樓之5
      住處，施用第一級毒品海洛因1 次。嗣於96年2 月3 日下
      午2 時30分許，在高雄市○○區○○路與天祥路口，因另
      案通緝，經警逮獲，經其同意採尿送驗，結果呈嗎啡陽性
      反應，始悉上情。
（二）意圖為自己不法之所有，於96年1 月25日某時，在甲○○
      位於高雄市苓雅區○○○路52號5 樓之9 住處，利用甲○
      ○住處與其位於高雄市苓雅區○○○路154 號10樓之5 住
      處比鄰，甲○○住處陽臺窗戶疏未上鎖之機會，開啟甲○
      ○住處窗戶，踰越該窗戶之安全設備，侵入甲○○上開住
      宅，竊取手機1 支、歐米茄手錶1 支、天珠項鍊1 條得手
      （侵入住居部分未據告訴，檢察官漏載手機1 支、天珠項
      鍊1 條），用以換取毒品施用。又意圖為自己不法之所有
      ，於96年2 月2 日某時，以上開方法踰越安全設備，侵入
      甲○○上開住宅（侵入住居部分未據告訴），竊取金戒指
      3 只、孔雀石戒指1 只、藍寶石1 個得手（檢察官誤載為
      金戒指3 支、天珠項鍊1 條），用以換取毒品施用。嗣經
      甲○○察覺有異而報警處理，始悉上情。
二、案經高雄市政府警察局移請暨高雄市政府警察局苓雅分局報
    請臺灣高雄地方法院檢察署檢察官偵查起訴。
    理  由
壹、程序部分：
一、本案被告丙○○所犯為死刑、無期徒刑或最輕本刑為3 年以
    上有期徒刑以外之罪，其於準備程序中就被訴事實為有罪之
    陳述，經法官告知簡式審判程序之旨，並聽取公訴人之意見
    後，依刑事訴訟法第273 條之1 第1 項規定，裁定由受命法
    官獨任進行簡式審判程序，合先敘明。
二、按毒品危害防制條例於92年7 月9 日修正公布，自93年1 月
    9 日施行，其中第20條、第23條將施用毒品之刑事處遇程序
    區分為「初犯」、「5 年內再犯」、「5 年後再犯」。依其
    立法理由之說明：「初犯」，經觀察、勒戒或強制戒治，應
    為不起訴處分或不付審理之裁定；經觀察、勒戒或強制戒治
    執行完畢釋放後，「5 年內再犯」者，因其再犯率甚高，原
    實施之觀察、勒戒及強制戒治既已無法收其實效，爰依法追
    訴或裁定交付審理。至於經觀察、勒戒或強制戒治執行完畢
    釋放，「5 年後再犯」者，前所實施之觀察、勒戒或強制戒
    治已足以遮斷其施用毒品之毒癮，為期自新及協助其斷除毒
    癮，仍用「初犯」規定，先經觀察、勒戒或強制戒治之程序
    。從而，依修正後之規定，祇於「初犯」及「5 年後再犯」
    2 種情形，有其追訴條件之限制，即須於初犯經觀察、勒戒
    或強制戒治釋放後，5 年內均無施用毒品之行為，始能認其
    前所實施之觀察、勒戒或強制戒治已足遮斷毒癮，而得於5
    年後再犯時，再予適用初犯之規定，重行觀察、勒戒等程序
    。倘5 年內已經再犯，被依法追訴處罰，縱其第3 次（或第
    3 次以上）施用毒品之時間在初犯釋放5 年以後，即與「5
    年後再犯」之情形有別，且因已於「5 年內再犯」，顯見其
    再犯率甚高，原實施觀察、勒戒或強制戒治，已無法收其實
    效，自無再經觀察、勒戒及強制戒治之必要，應由檢察官逕
    行起訴，始符新法修正之本旨（最高法院95年第7 次刑事庭
    會議決議參照）。查被告前於88年間，因施用毒品案件，經
    依本院88年度毒聲字第6400號裁定送觀察、勒戒，因有繼續
    施用毒品之傾向，再依本院89年度毒聲字第2459號裁定令入
    戒治處所施以強制戒治，後依本院89年度毒聲字第6391號裁
    定停止戒治，而於89年8 月29日出監，90年3 月23日執行完
    畢未經撤銷，視為執行完畢，又於上開強制戒治執行完畢釋
    放後5 年內，再因施用毒品案件，經本院以95年度訴字第24
    41號判處有期徒刑10月確定，此有臺灣高等法院被告前案紀
    錄表1 份附卷可考，是本案被告所為施用毒品之犯行，距上
    開強制戒治執行完畢雖已逾5 年，惟被告在上開強制戒治執
    行完畢釋放後5 年內，既已再犯施用毒品之罪，並經追訴處
    罰，揆諸前揭說明，其本次犯行即與毒品危害防制條例第20
    條第3 項所稱之「5 年後再犯」有別，是公訴人依法追訴，
    於法並無不合，本院自應依法論科。
貳、實體部分：
一、施用第一級毒品部分：
    上開犯罪事實，業據被告於本院審理時供認不諱，且其經警
    採集之尿液，送請高雄市立凱旋醫院檢驗結果，呈嗎啡陽性
    反應乙情，亦有該院96年2 月12日濫用藥物尿液檢驗報告、
    保安警察大隊刑案移送專責組偵辦毒品危害防制條例嫌疑人
    尿液採證代碼表各1 份在卷足憑，足徵被告此部份任意性之
    自白與事實相符，應堪採信。
二、竊盜部分：
    上開犯罪事實，業據被告於警詢、偵訊及本院審理時供認不
    諱，核與證人甲○○於警詢時指述之情節相符，復有高雄市
    政府警察局苓雅分局現場勘查報告1 份、相片14張在資佐證
    ，足徵被告此部份任意性之自白與事實相符，應堪採信。本
    案事證已臻明確，被告犯行，堪以認定，應依法論科。
三、按海洛因屬毒品危害防制條例第2 條第2 項第1 款所定之第
    一級毒品，不得非法持有、施用，是核被告於事實一（一）
    所為，係犯毒品危害防制條例第10條第1 項之施用第一級毒
    品罪。又按刑法第321 條第1 項第2 款規定將「門扇」、「
    牆垣」、「其他安全設備」並列，則所謂「門扇」專指門戶
    而言，應屬狹義，亦即指分隔住宅或建築物內外之間之出入
    口大門而言。而所謂「其他安全設備」，指門扇牆垣以外，
    依通常觀念足認防盜之一切設備而言，如電網、門鎖、以及
    窗戶等是。又所謂「毀越」，係指毀損及超越、踰越而言，
    與用鑰匙開鎖啟門入室者不同（22年上字第454 號判例參照
    ）。是核被告於事實一（二）所為，均係犯刑法第321 條第
    1 項第2 款之踰越安全設備竊盜罪。被告持有第一級毒品海
    洛因進而施用，其持有海洛因之低度行為，應為施用之高度
    行為所吸收，不另論罪。又被告所犯上開3 罪間，犯意個別
    ，行為互疏，應予分論併罰。另查被告前於82年間，因肅清
    煙毒條例案件，經臺灣高等法院高雄分院以82年度上訴字第
    4004號判處有期徒刑3 年2 月確定；又於83年間，因肅清煙
    毒條例案件，經本院以84年度訴緝字第105 號判處有期徒刑
    3 年5 月確定，上開2 案接續執行，而於86年11月8 日縮短
    刑期假釋出監。嗣經撤銷假釋，入監執行殘刑3 年7 月14日
    ，而於93年1 月14日縮刑期買，翌日因縮短刑期執畢出監，
    此有臺灣高等法院被告前案紀錄表1 份在卷可參，其於有期
    徒刑執行完畢後5 年內，再故意犯本案有期徒刑以上之罪，
    為累犯，應依刑法第47條第1 項規定加重其刑。爰審酌被告
    施用毒品足以戕害身心健康，滋生其他犯罪，惡化社會治安
    ，其經觀察、勒戒、強制戒治後，仍再度施用毒品，顯見其
    戒毒之意志不堅，自制力不佳，應有入監矯治之必要。且其
    正值中壯年，竟不思以己力賺取所需，竟利用地利之便，竊
    取鄰人財物，破壞社會安寧秩序，本應嚴懲。惟念及被告施
    用毒品，戕害己身，本質上屬於病患性行為，且其犯後已坦
    承犯行，態度尚可等一切情狀，量處如主文所示之刑，並定
    其應執行之刑，以示懲儆。
據上論斷，應依刑事訴訟法第273 條之1 第1 項、第284 條之1
、第299 條第1 項前段，毒品危害防制條例第10條第1 項，刑法
第11條、第321 條第1 項第2 款、第47條第1 項前段、第51條第
5 款，判決如主文。
本案經檢察官乙○○到庭執行職務。
中　　華　　民　　國　　96　　年　　5 　　月　　31　　日
                  刑事第九庭    法　官  謝梨敏
以上正本證明與原本無異。
如不服本判決，應於判決送達後10日內，向本院提出上訴狀。
                                書記官  林志衡
中　　華　　民　　國　　96　　年　　5 　　月　　31　　日
附錄：本案論罪科刑法條全文
毒品危害防制條例第10條
施用第1級毒品者，處6月以上5年以下有期徒刑。
施用第2級毒品者，處3年以下有期徒刑。
中華民國刑法第321條
犯竊盜罪而有左列情形之一者，處 6 月以上、 5 年以下有期徒刑：
一　於夜間侵入住宅或有人居住之建築物、船艦或隱匿其內而犯之者。
二　毀越門扇、牆垣或其他安全設備而犯之者。
三　攜帶兇器而犯之者。
四　結夥三人以上而犯之者。
五　乘火災、水災或其他災害之際而犯之者。
六　在車站或埠頭而犯之者。
前項之未遂犯罰之。
